【裁判字號】    99,易,2435
【裁判日期】    990827
【裁判案由】    毒品危害防制條例
【裁判全文】
臺灣臺中地方法院刑事判決              99年度易字第2435號
公  訴  人  臺灣臺中地方法院檢察署檢察官
被      告  甲○○
上列被告因違反毒品危害防制條例案件，經檢察官提起公訴（99
年度毒偵字第1319號），於本院準備程序，被告就被訴事實為有
罪之陳述，經本院告知簡式審判程序意旨，並聽取當事人之意見
後，經合議庭裁定改行簡式審判程序，本院判決如下：
    主  文
甲○○施用第二級毒品，處有期徒刑伍月，如易科罰金，以新臺
幣壹仟元折算壹日。扣案之甲基安非他命壹包（驗餘淨重伍點玖
參陸貳公克）及使用過之玻璃球吸食器參支，均沒收銷燬之。扣
案之未使用過之玻璃球吸食器貳支，沒收之。
    犯罪事實
一、甲○○前因施用毒品案件，經本院以97年度毒聲字第968號
    裁定送觀察、勒戒後，認無繼續施用毒品傾向，於民國97年
    10月31日執行完畢釋放，並經臺灣臺中地方法院檢察署檢察
    官以97年度毒偵字第5091號為不起訴處分確定。詎猶不知悔
    改，於上開觀察、勒戒執行完畢釋放後5年內之99年4月10日
    晚間10時許，復基於施用第二級毒品之犯意，在臺中市○區
    ○○○街73號2樓租屋處，以將甲基安非他命放進玻璃吸食
    器內燒烤吸食煙霧之方式，施用第二級毒品甲基安非他命1
    次。嗣於99年4月11日凌晨1時許，經警於上揭租屋處執行查
    緝毒品勤務時，在甲○○之外套內，查獲第二級毒品甲基安
    非他命1包（含袋重7.7公克，驗餘淨重5.9362公克），並當
    場扣得玻璃球吸食器5支。
二、案經臺中市警察局及海巡署中部地區巡防局第三海岸巡防總
    隊分別移請臺灣臺中地方法院檢察署檢察官偵查起訴。
    理  由
一、按除簡式審判程序及簡易程序及第376條第1款、第2款所列
    之罪之案件外，第一審應行合議審判，又除被告所犯為死刑
    、無期徒刑、最輕本刑為3年以上有期徒刑之罪或高等法院
    管轄第一審案件者外，於刑事訴訟法第273條第1項程序進行
    中，被告先就被訴事實為有罪之陳述時，審判長得告知被告
    簡式審判程序之旨，並聽取當事人、代理人、辯護人及輔佐
    人之意見後，裁定進行簡式審判程序；刑事訴訟法第284條
    之1、第273之1條第1項分別定有明文。查本件被告甲○○所
    犯係屬刑事訴訟法第376條第1款所列之最重本刑為3年以下
    有期徒刑、拘役或專科罰金之罪，依法獨任進行審理程序，
    又被告於本院行準備程序時就被訴事實為有罪之陳述，依前
    揭規定，經聽取當事人之意見後，裁定改行簡式審判程序。
    又簡式審判程序之證據調查，依刑事訴訟法第273條之2規定
    ，不受同法第159條第1項審判外陳述排除之限制，再被告對
    於卷內之各項證據，亦不爭執證據能力，故卷內所列之各項
    證據，自得作為證據，合先敘明。
二、次按犯毒品危害防制條例第10條施用第一、二級毒品之罪者
    ，檢察官應先聲請法院裁定將被告令送勒戒處所觀察、勒戒
    ，經觀察、勒戒後，認無繼續施用毒品傾向者，應即釋放，
    並為不起訴之處分或不付審理之裁定；認有繼續施用毒品傾
    向者，應由檢察官聲請法院裁定令入戒治處所施以強制戒治
    ，且經觀察、勒戒或強制戒治執行完畢釋放後，5年內再犯
    第10條之罪，檢察官應依一般刑事訴訟程序予以起訴論罪科
    刑，此觀諸毒品危害防制條例第20條第1項、第2項、第23條
    第2項前段規定自明。查被告甫於97年10月31日因觀察、勒
    戒執行完畢而釋放，揆諸前開規定，本案檢察官逕行起訴，
    核無違誤，自應由本院依法判決。
三、上揭犯罪事實，業據被告甲○○於警詢、偵訊及本院審理時
    均坦承不諱，並有上開甲基安非他命1包、玻璃球吸食器5支
    扣案，復有扣押物品清單2紙、行政院衛生署草屯療養院草
    療鑑字第0990500050號鑑定書1紙及安非他命秤重照片、檢
    測照片各1張在卷可證。而為警所採之尿液，經送鑑驗結果
    確呈安非他命及甲基安非他命陽性反應，亦有中山醫學大學
    附設醫院檢驗科藥物檢測中心於99年4月23日出具之尿液檢
    驗報告1份附卷可稽。此外，復有臺中市警察局刑事警察大
    隊委託檢驗尿液代號與真實姓名對照表、採集尿液鑑定同意
    書各1份在卷可證。足徵被告自白因有其他證據可補強，且
    查與事實相符，足予憑採。本案事證明確，被告犯行已經證
    明，應依法論科。
四、核被告甲○○所為，係犯毒品危害防制條例第10條第2項之
    施用第二級毒品罪。被告施用第二級毒品前後持有第二級毒
    品之低度行為，應為其施用第二級毒品之高度行為所吸收，
    不另論罪。爰審酌被告經觀察、勒戒執行完畢後，仍不知悔
    改警惕，猶繼續施用毒品，顯未能善體國家設置觀察、勒戒
    機構，協助毒品施用者戒除毒害之良法美意，誠屬不該，兼
    衡以被告犯罪之動機、方法、手段暨犯後已坦承犯行，態度
    尚稱良好等一切情狀，量處如主文所示之刑，並諭知易科罰
    金之折算標準。另扣案之甲基安非他命1包（驗餘淨重5.936
    2公克），依毒品危害防制條例第2條第2項第2款之規定，屬
    第二級毒品，不問屬於犯人與否，爰依毒品危害防制條例第
    18條第1項前段之規定，宣告沒收銷燬之。另扣案之使用過
    之玻璃球吸食器3支，因無從與殘留其中之毒品析離，應全
    部視同毒品，併依同條項之規定，宣告沒收銷燬之。又扣案
    之未使用過之玻璃球吸食器2支，為被告所有，且為其預備
    供施用毒品犯罪所用之物，業據被告供承在卷（見本院卷第
    14頁），爰另依刑法第38條第1項第2款、第3項之規定，併
    予宣告沒收之。至於被告為警查獲時另扣得之行動電話1支
    （含SIM卡2張），雖屬被告所有，惟核與本件被告經起訴及
    經本院論罪科刑之犯罪事實無關，故不予宣告沒收，併此敘
    明。
五、依刑事訴訟法第273條之1第1項、第299條第1項前段、第310
    條之2、第454條第1項，毒品危害防制條例第10條第2項、第
    18條第1項前段，刑法第11條前段、第38條第1項第2款、第3
    項、第41條第1項，刑法施行法第1條之1第1項、第2項前段
    ，判決如主文。
六、如不服本判決，應於收受送達後10日內向本院提出上訴書狀
    ；並應敘述具體理由；其未敘述上訴理由者，應於上訴期間
    屆滿後20日內向本院補提理由書（均須按他造當事人之人數
    附繕本）「切勿逕送上級法院」。
本案經檢察官乙○○到庭執行職務。
中    華    民    國    99    年    8     月    27    日
                  刑事第七庭    法  官  黃賢婷
以上正本證明與原本無異。
                                書記官  江美琪
中    華    民    國    99    年    8     月    27    日
附錄本案論罪科刑法條：
毒品危害防制條例第10條第2項
施用第二級毒品者，處3年以下有期徒刑。

司法院資訊處製作；財團法人民間司法改革基金會備份。
